# 购买日没有可辨认净资产公允价值时候，如何确定商誉金额

提问人：跑 Flora 时间：2023-04-06 23:48:31
1、2022 年 6 月 30 日，A公司聘请评估事务所对被投资方B公司的股东全部权益价值进行评估，B公司股权评估价值为 5000 万，评估增值 2000 万，主要为固定资产和无形资产。后续 2022 年 9 月 1 日，A公司对B公司进行增资，支付对价 5500 万元（ 1900 计入实收资本、3600 计入资本公积）持有B公司49%股权，按照权益法进行核算。
2、2023 年 2 月 28 日，原B控股股东C，C原持有B公司51%股权，现将其21%股权转让给A， 至此A 控制B,持有B公司49%+21%=70%股权，支付对价 2358 万（ 5500/49%*21%）。
3、由于后续未进行过评估，合并日 23 年 2 月 28 日，可辨认净资产公允价值如何确认？ 商誉金额如何确认？（若按照22.6.30 公允持续计算 5000+22年 7 月-23年 2 月净利润-评估增值资产折旧调整）*0.7 金额才 2000 万。 商誉=合并对价- 可辨认公允价值 。合并对价=第一次5500+第二次2358 -可辨认2000. 商誉金额 5000 多万，感觉不合适也不恰当。
4、同时6.30当时评估增值部分长期资产金额仅 2000 万， 商誉如何分摊？
5、抵消权益 股本、资本公积、长期股权投资、少数股动损益时候也是互相矛盾，互不勾稽，差额也不是商誉。
评估增值的资本公积能是 当时评估的 2000 万资产？

回答人：chenyiwei
由于购买日（2023.2.28）距离原评估基准日（2022.6.1）不超过一年，如果在此期间内未发生导致可辨认资产公允价值发生重大变化的内外部事项，则一般理解可以沿用基准日的评估结果，在此基础上调整因净利润等因素导致的净资产变动，并以基准日评估值为基础对相关评估增值的资产的折旧、摊销、成本结转等进行调整。如果原基准日只进行了收益法评估，未进行资产基础法评估的，则以购买日为基准日进行资产基础法评估，作为购买日会计处理和商誉初始计量的基础。
你提出的一些问题可能是数据质量和可靠性方面的问题，也可能涉及没有充分识别被收购方所持有的符合《企业会计准则解释第 5 号》第一条规定的“可辨认性标准”的无形资产的问题，导致商誉过大，建议进一步核实。